臺灣橋頭地方法院民事判決
110年度橋簡字第1132號
原      告  姜慶英  
被      告  孫愫紅  
訴訟代理人  蘇奕滔  
            徐崇捷  
上列當事人間請求侵權行為損害賠償事件，經本院刑事庭移送前
來（110 年度簡附民字第128號），經本院於民國111年10月11日
言詞辯論終結，判決如下：
    主  文
被告應給付原告新臺幣57,800元，及自民國110年8月25日起至清
償日止，按週年利率百分之五計算之利息。
原告其餘之訴駁回。
訴訟費用由被告負擔二分之一，餘由原告負擔。
本判決原告勝訴部分得假執行。但被告如以新臺幣57,800元為原
告預供擔保，免為假執行。
原告其餘假執行之聲請駁回。
    事實及理由
一、原告主張：被告係計程車司機，於民國110年3月9日9時許，
    駕駛車號000-0000號營業小客車在高雄市○○區○○路000號高
    鐵左營車站計程車招呼站，協助乘客即原告至後車廂放置行
    李時，本應注意乘客已放妥行李並與後車廂門保持安全距離
    後，始得關閉後車廂車門，而依當時情狀，並無不能注意之
    情事，竟疏未注意及此而貿然將後車廂車門拉下，致後車廂
    車門砸到尚未放妥行李之原告頭部（下合稱系爭事故），造
    成原告因而受有頭暈及目眩、頭部鈍傷之傷害（下稱系爭傷
    害）。原告因系爭傷害，於110年3月9日先行前往
　　長庚醫療財團法人高雄長庚紀念醫院（下稱高雄長庚）急診
    求診，嗣返回臺北後，於同年月15日因頭痛、噁心，前往國
    立臺灣大學醫學院附設醫院（下稱臺大醫院）求診，因未能
    完全康復，且唯恐止痛藥之副作用，遂於同年4月13日前往
    天母中醫診所求診，另因系爭傷害造成失眠、頭痛、焦慮、
    胸悶及憂鬱，遂於同年6月28日前往台北長庚醫院就診，請
    求項目如下：㈠已支出之醫療費用：高雄長庚醫院新臺幣（
    下同）1,000元、臺大醫院6,800元、台北長庚醫院3,960元
    、天母中醫診所10,750元；㈡已支出之計程車費：高雄、台
    北長庚醫院2,580元、臺大醫院1,900元、天母中醫診所19,5
    00元；㈢後續之醫療費用：臺大醫院57,600元（每次600元，
    每月4次，共2年）、台北長庚醫院57,600元（每次600元，
    每月4次，共2年）、天母中醫診所54,720元（每次190元，
    每月12次，共2年）；㈣後續之計程車費：台北長庚醫院37,4
    40元（每次390元、每月4次、共2年）、臺大醫院18,240元
    （每次190元、每月4次、共2年）、天母中醫診所187,200元
    （每次650元、每月12次、共2年）；㈤精神慰撫金4,250,710
    元，以上共計4,710,000元。爰依侵權行為之法律關係提起
    本件訴訟。並聲明：㈠被告應給付原告4,710,000元，及自刑
    事附帶民事訴訟起訴狀繕本送達被告之翌日起至清償日止，
    按週年利率5％ 計算之利息。㈡願供擔保請准宣告假執行。
二、被告則以：對於原告主張之侵權行為事實並無意見，對於原
    告已支出高雄長庚醫院、臺大醫院之醫藥費用，亦無意見。
    惟原告前往台北長庚醫院、天母中醫診所就診部分，無法證
    明與系爭事故有關聯性，已支出交通費用部分，原告未提出
    任何單據，就後續之醫藥費用、交通費用部分，原告亦未提
    出任何診斷證明書證明有必要性，均予以爭執。又精神慰撫
    金請求數額過高等語，資為抗辯。並聲明：原告之訴駁回。
三、本院得心證之理由
　㈠按因故意或過失，不法侵害他人之權利者，負損害賠償責任
    ；不法侵害他人之身體、健康、名譽、自由、信用、隱私、
    貞操，或不法侵害其他人格法益而情節重大者，被害人雖非
    財產上之損害，亦得請求賠償相當之金額，民法第184條第1
    項前段、第195條第1項分別定有明文。原告主張之系爭事故
    發生經過及原告因此受有系爭傷害等事實，業經提出高雄長
    庚醫院診斷證明書為證，並有本院110年度簡字第1248號（
    被告因前開過失傷害行為經判處拘役）刑事案件卷內之現場
    監視器影像照片等事證可稽，復未經被告爭執，堪認可信。
    被告疏未注意原告舉止及所在位置，導致系爭事故發生，自
    有過失且與原告之損害有相當因果關係，應負賠償之責。
  ㈡被告對原告有侵權行為，已如前述，是原告請求被告應負損
    害賠償責任，應屬有據。茲就原告據以請求被告賠償之項目
    及金額分別審酌如下：
  ⒈已支出之醫療費用：
　①高雄長庚醫院、臺大醫院部分：
　　原告主張其因系爭事故受有系爭傷害，於事故發生後至高雄
    長庚醫院就診，已支出醫療費用1,000元、至臺大醫院就診
    ，已支出醫療費用6,800元（其中含函詢費用1,000元）乙節
    ，業據其提出高雄長庚醫院、臺大醫院診斷證明書、醫療費
    用收據及統一發票為證（本院卷第37、38、41、44至47、76
    至79、161至164頁），且為被告所不爭執，核屬因本件事故
    發生而增加之必要支出，是原告此部分之請求自應准許。
　②台北長庚醫院部分：
　　原告主張其因系爭事故受有系爭傷害，因此罹患憂鬱症，前
    往台北長庚醫院就診，已支出醫療費用3,960元乙節，固據
    其提出台北長庚醫院診斷證明書、醫療費用收據為證（本院
    卷第72、41至43、73至75、84、162頁），然為被告所爭執
    ，辯稱與系爭事故無因果關係等語。據本院函詢台北長庚醫
    院兩者間之關聯性，台北長庚醫院函覆：姜君曾於110年（
    下同）6月28日至本院初診、主訴為失眠、頭痛、焦慮、胸
    悶及憂鬱，並於7月12日、9月6日、12月6日回診，經診斷為
    恐慌症及憂鬱症，目前持續於門診追蹤並接受藥物治療。就
    現今醫學研究，此兩種病症難以判斷與外力事件或壓力間之
    因果關係，固本院實難評估與其3月9日事故間之關聯之情，
    有該醫院111年3月10日長庚院北字第1110250018號函在卷可
    佐（本院卷第107頁），則兩者間之關聯，難以判定，且原
    告此部分就診距原告當日受傷已3個多月，難認原告之恐慌
    症、憂鬱症與被告過失傷害行為二者間有相當因果關係存在
    ，原告此部分請求難認有據，不予准許。
　③天母中醫診所部分：
　　原告主張其因系爭事故受有系爭傷害，前往天母中醫診所就
    診，已支出醫療費用10,750元乙節，固據其提出天母中醫診
    所醫療費用收據為證（本院卷第48至50、80至83、158至160
    、164頁），然為被告所爭執，辯稱與系爭事故無因果關係
    等語。據本院函詢天母中醫診所兩者間之關聯性，經該診所
    函覆：姜慶英於110年4月13日前來本診所就診，病名為右肘
    挫傷、頭挫傷，不能確定與3月9日發生之事故有因果關係乙
    節，有該診所111年4月29日回函在卷可佐（本院卷第123頁
    ），而原告所受系爭傷害之位置僅在頭部，卻因右肘挫傷、
    頭挫傷前往天母中醫診所就診，難認原告確實係因系爭傷害
    前往天母中醫診所就診，原告此部分請求難認有據，不予准
    許。
　⒉已支出之計程車費：　
    原告雖主張其因系爭傷害，為前往高雄長庚醫院而支出計程
    車費240元、往返臺大醫院支出計程車費1,900元、往返台北
    長庚醫院、天母中醫診所分別支出計程車資2,340元、19,50
    0元云云，然為被告所否認，而迄至本件言詞辯論終結之日
    止，原告均未提出相關費用收據以實其說，是原告此部分請
    求，不應准許。
　⒊後續支出之醫療費用：
　　原告雖主張其因系爭傷害，後續仍須前往臺大醫院、台北長
    庚醫院、天母中醫診所回診，預計支出醫療費用：臺大醫院
    57,600元（每次600元，每月4次，共2年）、台北長庚醫院5
    7,600元（每次600元，每月4次，共2年）、天母中醫診所54
    ,720元（每次190元，每月12次，共2年）云云，然為被告所
    否認。經查，原告前往台北長庚醫院、天母中醫診所就診部
    分，本院已認與系爭事故無因果關係，詳如前述，自無支出
    後續醫療費用之必要性。再者，就原告因系爭傷害有無持續
    至臺大醫院診療之必要性，業據臺大醫院回函：若姜女士仍
    有不適，建議回診以繼續治療，回診期間將依照治療後之情
    況來決定乙節，有臺大醫院111年4月22日校附醫秘字第1110
    901691號函在卷可佐（本院卷第115頁），則原告主張未來
    須支出醫療費用等節，尚難認業經原告舉證證明為醫療上所
    必要，應非可採。
　⒋後續就醫之計程車費：
　　原告既未提出任何證據舉證證明後續有醫療上必要，則其請
    求後續就醫之計程車費，自無理由，應予駁回。　
  ⒌精神慰撫金：
　　按慰撫金之賠償須以人格權遭遇侵害，使精神上受有痛苦為
    必要，其核給之標準固與財產上損害之計算不同，然非不可
    斟酌雙方身分資力與加害程度，及其他各種情形核定相當之
    數額（最高法院51年台上字第223 號判例意旨參照）。本件
    原告因被告之過失行為，致身體受有上述傷害，足認其身心
    受有相當之痛苦，則原告請求被告賠償精神慰撫金，洵屬有
    據。本院審酌原告係大學畢業，目前無業；被告高職畢業，
    目前為計程車司機，月薪約3萬多元，業據兩造陳明在卷（
    本院卷第149頁），並有本院依職權查詢之兩造稅務電子閘
    門財產所得調件明細表可參。則本院參酌兩造之身分、地位
    、經濟狀況及被告侵害情節、原告所受傷勢及對原告精神上
    所造成痛苦之程度等一切情狀，認原告所得請求被告賠償精
    神慰撫金以50,000元，核屬適當，應予准許。 
  ㈢從而，原告得請求被告賠償之金額共計為57,800元（計算式
    ：1,000元＋6,800元＋50,000元＝57,800元 ）。
四、綜上所述，原告依據侵權行為之法律關係，請求被告應給付
    57,800元，及自刑事附帶民事訴訟起訴狀繕本送達之翌日即
    110 年8月25日（送達證書見附民卷第9頁）起至清償日止，
    按週年利率5％計算之利息，為有理由，應予准許；逾此部分
    之請求，為無理由，應予駁回。
五、本判決係依民事訴訟法第427 條第1 項規定適用簡易程序所
    為被告部分敗訴之判決，爰依同法第389 條第1 項第3 款之
    規定，就原告勝訴部分依職權宣告假執行。至原告敗訴部分
    ，其假執行聲請失所依附，爰予駁回。另依同法第392條第2
    項規定，職權宣告被告如預供擔保，免為假執行。
六、訴訟費用負擔之依據：民事訴訟法第79條。
中　　華　　民　　國　　111 　年　　11　　月　　4 　　日
                  橋頭簡易庭　法　　　官  郭育秀
以上正本係照原本作成。
如不服本判決，應於送達後20日內，向本院提出上訴狀並表明上
訴理由，如於本判決宣示後送達前提起上訴者，應於判決送達後
20日內補提上訴理由書（須附繕本）。
中　　華　　民　　國　　111 　年　　11　　月　　7 　　日
                              書　記　官  塗蕙如